臺灣桃園地方法院民事裁定　　　　　　100年度簡聲抗字第7號
抗　告　人
即　相對人　葉璟
抗　告　人
即　相對人　羅金佩
上列當事人間停止強制執行事件，抗告人對於民國100 年6 月22
日本院桃園簡易庭100 年度桃簡聲字第130 號第一審裁定，提起
抗告，本院合議庭裁定如下：
    主  文
抗告均駁回。
抗告程序費用由抗告人各自負擔。
    理  由
一、抗告人羅金佩抗告意旨略以：抗告人葉璟所述之內容均非
    事實，均續依原執行命令執行。
二、抗告人葉璟抗告意旨略以：抗告人葉璟於2 年前遭倒會
    ，生活陷入困境，復遭抗告人羅金佩聲請強制執行扣薪，惟
    抗告人葉璟與抗告人羅金佩之母間債務問題業已達成和解
    ，僅積欠債務新台幣138,000 元，而抗告人葉璟亦無力提
    供擔保金額。
三、按強制執行程序開始後，除法律另有規定外，不停止執行；
    有回復原狀之聲請，或提起再審或異議之訴，或對於和解為
    繼續審判之請求，或提起宣告調解無效之訴、撤銷調解之訴
    ，或對於許可強制執行之裁定提起抗告時，法院因必要情形
    或依聲請定相當並確實之擔保，得為停止強制執行之裁定，
    強制執行法第18條第1 項、第2 項定有明文。依此規定，只
    須當事人提起異議之訴，在該異議之訴確定前，法院認有必
    要者，即得依職權或依當事人之聲請，酌定相當並確實之擔
    保，為停止強制執行之裁定。而所謂「必要」，係指若不停
    止執行，將使受執行行為之當事人受有不能或難以回復原狀
    之損害而言。次按，法院依強制執行法第18條第2 項裁定准
    許停止強制執行所定之擔保金，係預備供作債權人因停止執
    行所受損害之賠償，其數額應依標的物停止執行後，債權人
    未能即時受償或利用該標的所受之損害額，或其因另供擔保
    強制執行所受之損害額定之，非以標的物之價值為依據。又
    此項金額之多寡應如何認為相當，原屬於法院職權裁量之範
    圍，非當事人所可任意指摘（最高法院87年度台抗字第529
    號、86年度台抗字第442 號、89年度台抗字第394 號、91年
    度台抗字第429 號裁定意旨參照）。
四、經查：
(一)、抗告人羅金佩抗告部分：抗告人羅金佩前執抗告人葉璟於
    民國98年10月16日所簽發面額各380,000 元、270,000 元本
    票2 紙，向本院聲請裁定准予強制執行，經本院簡易庭司法
    事務官以100 年度司票字第44號民事裁定准予強制執行，抗
    告人羅金佩復執上開本票及民事裁定，向本院民事執行處聲
    請對抗告人葉璟之財產為強制執行，並經本院民事執行處
    以100 年度司執字第11461 號事件執行在案，嗣抗告人葉璟
    於100 年6 月17日以抗告人羅金佩聲請強漲執行時所陳債
    權數額未扣除死會會款為由，向本院提起債務人異議之訴，
    請求撤銷前開強制執行程序，現則由本院桃園簡易庭以100
    年度桃簡字第575 號事件審理在案，而抗告人葉璟復於10
    0 年6 月17日具狀為本件停止強制執行之聲請等情，業經本
    院依職權調閱前開卷宗等查核無誤，足信為真。而抗告人葉
    璟既已依法提起債務人異議之訴，則揆諸前揭法律規定說
    明，其聲請停止強制執行，於法即無不合，抗告人羅金佩之
    抗告意旨空言逕稱抗告人葉璟所述內容均非事實云云，即
    不足採，是抗告人羅金佩請求廢棄原裁定，為無理由，應予
    駁回。
(二)、抗告人葉璟抗告部分：抗告人葉璟雖主張伊業與抗告人
    羅金佩之母達成和解，且其目前無力提供擔保金額云云，惟
    法院依強制執行法第18條第2 項裁定准許停止強制執行所定
    之擔保金，既係預備供作債權人因停止執行所受損害之賠償
    ，則原裁定以抗告人羅金佩因停止執行而無法立即受償，每
    年自將受有相當之利息損害，再參以本案訴訟至二審確定，
    其期間估計為3 年，而抗告人葉璟提出異議之票款金額為
    372,000 元，票款債權利息為法定週年利率6 ％等一切情事
    ，認抗告人葉璟聲請停止強制執行後，抗告人羅金佩所可
    能受之最大損害為67,000元（計算式：372,000 元×6 ％×
    3 年＝66,960元，取整數為酌定金額），洵屬妥適，無何違
    誤。準此，原審本於其裁量權正常行使範圍內，計算抗告人
    葉璟停止強制執行之擔保金，經核尚無不合，抗告人葉璟
    以上開情詞提起抗告，請求廢棄原裁定，自無理由，應予
    駁回。
五、綜上所述，原審依抗告人葉璟之聲請為酌定相當擔保金後
    准許停止執行之裁定，於法並無未合。抗告人二人指摘原裁
    定不當，求予廢棄，均為無理由，應予駁回。
六、據上論結：本件抗告人之抗告均無理由，依民事訴訟法第43
    6 條之1 第3 項、第495 條之1 第1 項、第449 條第1 項、
    第95條、第78條，裁定如主文。
中    華    民    國   100    年    8     月    24    日
                  民事第二庭  審判長  法  官  劉克聖
                                      法  官  陳彥年
                                      法  官  卓立婷
以上正本係照原本作成。
本裁定不得再抗告。
中    華    民    國  100     年    8     月    25    日
                                      書記官  王素玲